【裁判字號】    99,附民,21
【裁判日期】    990331
【裁判案由】    詐欺
【裁判全文】
臺灣高雄地方法院刑事附帶民事訴訟判決  99年度附民字第21號
原      告    力能國際有限公司
法定代理人  乙○○
被      告  甲○○
上列被告因詐欺案件（本院99年度易字第22號），經原告提起附
帶民事訴訟，請求損害賠償，本院判決如下：
    主  文
被告應給付原告新臺幣伍萬元，及自民國九十八年十二月三十一
日起至清償日止，按年息百分之五計算之利息。
本判決得假執行。
    事實及理由
一、原告主張：被告於民國97年11月月20日，在高雄市苓雅區○
    ○○路12號9 樓，向原告之負責人乙○○及訴外人總經理蔡
    瑞娟、股東鄒永光佯稱：「其為建逸生物科技有限公司（下
    稱建逸公司）負責人，且為里長之子，政商關係良好，可透
    過關係介紹力能公司至公家機關、學校做生意，但需要新臺
    幣（下同）5 萬元，2 個禮拜若未達成目的時，就退費」云
    云，並提出印有其為建逸公司董事長之名片，取信乙○○等
    3 人其有相當之身分地位，以此方式施以詐術致乙○○陷於
    錯誤，於同日代表原告交付被告5 萬元，並於同月28日簽訂
    「T8轉T5省電燈管合作計畫備忘錄」。嗣乙○○等3 人發覺
    有異，決定與被告終止合作關係，並追討給付之5 萬元時，
    被告已聯絡無著，始知受騙，爰依侵權行為之法律關係，提
    起
    本件刑事附帶民事訴訟，請求被告賠償原告所受損害等語；
    並聲明：被告應給付原告5 萬元，及自起訴狀繕本送達翌日
    即98年12月31日起至清償日止，按年息5 ％計算之利息。
二、被告則以：其雖有於前揭時、地向原告收取5 萬元，但其並
    未欺騙原告等語資為抗辯，並聲明：駁回原告之訴。
三、按附帶民事訴訟之判決，應以刑事訴訟判決所認定之事實為
    據，刑事訴訟法第500 條前段定有明文。本件原告主張之前
    揭事實，業據本院99年度易字第22號刑事判決，依詐欺取財
    罪判處被告有期徒刑4 月在案，有該判決在卷可稽，自堪信
    為真實。
四、按因故意或過失，不法侵害他人之權利者，負損害賠償責任
    ，民法第184 條第1 項前段定有明文。查本件被告詐欺原告
    上開款項，而不法侵害原告之權利，揆諸前揭規定，原告自
    得向被告請求賠償損害。從而，原告依據侵權行為之法律關
    係，請求被告給付5 萬元，及自98年12月31日起至清償日止
    ，按年息5％計算之利息，核屬有據，應予准許。
五、本件為刑事附帶民事訴訟，並無徵收裁判費用，且當事人亦
    未證明有支出郵費、證人旅費、日費等其他訴訟費用，故本
    院自無庸為訴訟費用之裁判，附此敘明。
六、按關於小額訴訟程序，法院為被告敗訴之判決時，應依職權
    宣告假執行，民事訴訟法第436 條之20定有明文，該規定並
    為刑事訴訟法第491 條第10款所準用，是本件原告全部勝訴
    ，應依職權宣告假執行。
七、據上論結，本件原告之訴為有理由，應依刑事訴訟法第502
    條第2 項、第491 條第10款，民事訴訟法第436 條之20 ，
    判決如主文。
中    華    民    國    99    年    3     月    31    日
                  刑事第九庭    審判長法  官   鄭詠仁
                                      法  官   黃沛文
                                      法  官   謝枚霏
以上正本證明與原本無異。
如不服本判決應於收受本判決後10日內向本院提出上訴書狀，並
應敘述具體理由，如未敘述上訴理由者，應於上訴期間屆滿後20
日內補提理由書狀於本院（均須按他造當事人之人數附繕本）「
切勿逕送上級法院」。
本判決非對於刑事訴訟之判決有上訴時不得上訴。
中    華    民    國    99    年    3     月    31    日
                                      書記官  楊馥如

司法院資訊處製作；財團法人民間司法改革基金會備份。
